【裁判字號】    95,裁,647
【裁判日期】    950330
【裁判案由】    綜合所得稅
【裁判全文】
最  高  行  政  法  院  裁  定
                                     95年度裁字第00647號
上  訴  人  甲○○
被 上訴 人  財政部臺北市國稅局
代  表  人  張盛和(局長)
上列當事人間因綜合所得稅事件，上訴人對於中華民國93年9月9
日臺北高等行政法院92年度訴字第40號判決，提起上訴，本院裁
定如下：
    主  文
上訴駁回。
上訴審訴訟費用由上訴人負擔。
    理  由
一、按當事人依行政訴訟法第243條第2項所列各款事由提起上訴
    者，其上訴狀或理由書應表明該判決有合於各該條款規定情
    形之具體內容，及係依何訴訟資料認合於該違背法令之具體
    事實。上訴狀或理由書如未依上述方法表明，或其所表明者
    顯與其所指違背法令之情形不合時，即難認為已合法表明上
    訴理由，其上訴自非合法。
二、上訴人民國（下同）八十八年度綜合所得稅結算申報，經被
    上訴人初查核定所得總額為新台幣（下同）八、○四三、○
    四九元，淨額為七、五二九、七○四元，補徵稅額一、二七
    ○、四六一元。上訴人不服，主張其申請更正，經被上訴人
    所屬中正稽徵所重新核定所得為七、七四一、一二八元，何
    以核定通知書上核定所得總額為八、○四三、○四九元。另
    執行業務所得中，編號八二Ｚ0000000000000
    及八二Ｚ0000000000000之收入三四、○○○
    元及八三、○○○元，已包含於編號八二Ｚ0000000
    000000，委託人均為美華影音科技股份有限公司（下
    稱美華公司）之收入一○、三三三、三○○元內，係重複計
    算，應予剔除云云，申請復查未獲變更，提起訴願，亦遭決
    定駁回，遂提起行政訴訟，經原審判決駁回。
三、上訴意旨略謂：原判決於事實欄載稱：被上訴人主張核定上
    訴人全年執行業務所得淨額為七、七四一、一二八元。惟於
    理由欄又稱：「原告八十八年度綜合所得稅結算申報，經被
    告核定所得總額為八、０四三、０四九元，淨額為七、五二
    九、七０四元」。足見原判決認定之理由顯然前後歧異矛盾
    。原判決及被上訴人之核定，猶有行政訴訟法第二百四十三
    條第二項第六款判決理由矛盾之當然違背法令甚明。又原判
    決稱：上訴人主張美華公司收入計算有誤，並未舉証云云。
    此乃因美華公司改組遷移，資料散失，致迄未能提供給上訴
    人之故。請求廢棄原判決並發回原審法院更審等語。
四、本院查：原審判決事實欄所載被上訴人核定系爭執行業務所
    得淨額為七、七四一、一二八元，尚非綜合所得總額，蓋上
    訴人、其配偶及其受扶養親屬八十八年度除有前揭執行業務
    所得外，尚有營利及利息所得，合計八、０四三、０四九元
    ，是被上訴人核定上訴人綜合所得總額為八、０四三、０四
    九元，淨額為七、五二九、七０四元，原判決理由加以引述
    ，顯無前後矛盾可言，上訴論旨容有誤會，依首揭說明，難
    認為已合法表明上訴理由。另陳述其未舉證係因美華公司改
    組遷移，資料散失之故云云，亦未適法表明上訴理由，其上
    訴自非合法，應予駁回。
五、依行政訴訟法第249條第1項前段、第104條、民事訴訟法第
    95條、第78條，裁定如主文。
中    華    民    國    95    年    3     月    30    日
                  第三庭審判長法  官  趙  永  康
                              法  官  鄭  淑  貞
                              法  官  胡  國  棟
                              法  官  黃  淑  玲
                              法  官  林  文  舟
以  上  正  本  證  明  與  原  本  無  異
中    華    民    國    95    年    3     月    31    日
                              書記官  彭  秀  玲


司法院資訊處製作；財團法人民間司法改革基金會備份。
